臺灣彰化地方法院刑事判決　　　　　　96年度易字第1163號
公　訴　人　臺灣彰化地方法院檢察署檢察官
被　　　告　乙○○
上列被告因竊盜案件，經檢察官提起公訴（96年度偵字第6233號
），本院依簡式審判程序判決如下：
    主    文
乙○○竊盜，累犯，處有期徒刑伍月，如易科罰金，以新臺幣壹
仟元折算壹日。
    事    實
一、乙○○前因竊盜案件，經本院於民國92年4月2日，以92年度
    易字第140 號判處有期徒刑3 月，得易科罰金確定；又因連
    續竊盜案件，經臺灣雲林地方法院以92年度易字第224 號判
    處有期徒刑2 年，經上訴後，由臺灣高等法院臺南分院於92
    年9 月9 日，以92年度上易字第678 號判決駁回上訴確定。
    嗣前開2 罪定應執行刑有期徒刑2 年2 月確定，經入監接續
    執行後，已於94年8 月30日縮刑期滿執行完畢。詎猶不思悛
    悔，於96年6 月21日上午10時許，騎乘車牌號碼TMX-250 號
    機車，行經彰化縣二林鎮○○里○○路○ 段586 號前時，見
    已成年之甲○○將車牌號碼5150 -LF號自用小客車停放於該
    處、暫時離去而未熄火，竟基於意圖為自己不法所有之犯意
    ，徒手開啟前開自小客車之車門後，竊取甲○○所有、置於
    上開自小客車內之皮包1 個（內含新臺幣（下同）8,000 元
    、身分證1 張、駕駛執照1 張、健保卡3 張、郵局存簿1 本
    、郵局提款卡1 張、手機1 支、中國信託銀行信用卡1 張等
    物）得逞。嗣乙○○將上揭皮包內之現金花用一空，並將前
    揭皮包連同皮包內之現金以外其餘物品，丟棄於不詳地點之
    大排水溝中，而無法尋回。
二、案經彰化縣警察局芳苑分局報請臺灣彰化地方法院檢察署檢
    察官偵查起訴。
    理    由
一、除被告所犯為死刑、無期徒刑、最輕本刑為3 年以上有期徒
    刑之罪或高等法院管轄第一審案件者外，於前條第1 項程序
    進行中，被告先就被訴事實為有罪之陳述時，審判長得告知
    被告簡式審判程序之旨，並聽取當事人、代理人、辯護人及
    輔佐人之意見後，裁定進行簡式審判程序；除簡式審判程序
    及簡易程序案件外，第一審應行合議審判，刑事訴訟法第27
    3 條之1第1項、第284條之1分別定有明文。本件被告乙○○
    所涉係死刑、無期徒刑、最輕本刑為3 年以上有期徒刑之罪
    或高等法院管轄第一審案件以外之罪，並於本院行準備程序
    時就被訴事實為有罪之陳述，本院合議庭依前揭規定，經評
    議結果，裁定改由受命法官獨任行簡式審判程序，合先敘明
    。
二、上開事實，業據被告乙○○於本院準備程序及審理時坦承不
    諱（見本院96年度訴字第1163號卷第21、28、29頁），核與
    證人即被害人甲○○於警詢、偵訊、本院審理中所為證述大
    致相符（見彰化縣警察局芳苑分局芳警分偵字第0960010456
    號卷第4-7頁，臺灣彰化地方法院檢察署96 年偵字第6233號
    卷第6、7頁，本院96年度訴字第1163號卷第27頁），此外，
    復有車籍資料作業詳細畫面2紙、監視錄影器翻拍照片20 張
    、被告行竊當時所穿著之衣物及騎乘之機車照片各1 張、附
    卷可稽（見彰化縣警察局芳苑分局芳警分偵字第0960010456
    號卷第14-18、24、25 頁），及被告行竊當時所穿著之衣物
    扣案可佐（見臺灣彰化地方法院檢察署96年偵字第6233號卷
    第14頁），是認被告自白核與事實相符，本案事證已臻明確
    ，被告犯行洵堪認定，應予依法論科。
三、核被告乙○○所為，係犯刑法第320條第1項之普通竊盜罪。
    又被告前因竊盜案件，經本院於92年4 月2 日，以92年度易
    字第140 號判處有期徒刑3 月，得易科罰金確定；又因連續
    竊盜案件，經臺灣雲林地方法院以92年度易字第224 號判處
    有期徒刑2 年，經上訴後，由臺灣高等法院臺南分院於92年
    9 月9 日，以92年度上易字第678 號判決駁回上訴確定。嗣
    前開2 罪定應執行刑有期徒刑2 年2 月確定，經入監接續執
    行後，已於94年8 月30日縮刑期滿執行完畢，有臺灣高等法
    院被告前案紀錄表及臺灣彰化地方法院檢察署刑案資料查註
    紀錄表各1 份在卷可考。被告於執行有期徒刑完畢5 年內故
    意再犯本件有期徒刑以上之罪，為累犯，應依刑法第47條第
    1 項之規定，加重其刑。爰審酌被告之素行非佳、前因竊盜
    犯行，屢遭法院判決有罪確定，有臺灣高等法院被告前案紀
    錄表及臺灣彰化地方法院檢察署刑案資料查註紀錄表各1 份
    在卷可參，竟又基於一時貪念再行竊盜，不知悔改，且造成
    被害人之損害非輕，惟手段尚屬平和、終能坦承犯行，再考
    量被害人體恤被告經濟狀況不良，於本院審理中表明被告無
    需賠償被害人損失之意（見本院96年度訴字第1163號卷第29
    頁）等一切情狀，量處如主文所示之刑，並諭知易科罰金之
    折算標準。另本件被告犯罪時間係在96年4 月24日以後，並
    不符合中華民國96年罪犯減刑條例所定之減刑要件，尚無依
    該條例規定予以減刑之餘地。至扣案之被告行竊當時所穿著
    之衣物，雖屬被告所有，然僅係平日穿著所用之物，並非為
    犯本案而特意遮掩身分所用之物，經被告於本院審理中陳稱
    明確（見本院96年度訴字第1163號卷第29頁），亦非本案犯
    罪所生、所得之物，或違禁物，是爰均不併予宣告沒收。
據上論斷，應依刑事訴訟法第273 條之1 第1 項、第299 條第 1
項前段，刑法第320條第1項、第47條第1項、第41條第1項前段，
刑法施刑法第1條之1第1項、第2項前段，判決如主文。
本案經檢察官莊佳瑋到庭執行職務。
中　　華　　民　　國　　96　　年　　8 　　月　　29　　日
                  刑事第八庭    法  官  林秉暉
以上正本證明與原本無異。
如不服本判決，應於判決送達後10日內，向本院提出上訴書狀，
上訴書狀應「敘述具體上訴理由」，並按他造當事人之人數附繕
本。「切勿逕送上級法院」。
告訴人或被害人對於判決如有不服具備理由請求檢察官上訴者，
其上訴期間之計算係以檢察官收受判決正本之日期為準。
中　　華　　民　　國　　96　　年　　8 　　月　　29　　日
                                書記官  梁高賓
附錄本判決論罪科刑之法律條文：
中華民國刑法第320條
意圖為自己或第3 人不法之所有，而竊取他人之動產者，為竊盜
罪，處5 年以下有期徒刑、拘役或500 元以下罰金。
意圖為自己或第3 人不法之利益，而竊佔他人之不動產者，依前
項之規定處斷。
前2項之未遂犯罰之。
